臺灣高等法院花蓮分院刑事判決　　　　 99年度上易字第129號
上　訴　人　臺灣花蓮地方法院檢察署檢察官
被　　　告　郭岱青
上列上訴人因侵占案件，不服臺灣花蓮地方法院九十九年度易字
第三九號中華民國九十九年七月五日第一審判決（起訴案號：臺
灣花蓮地方法院檢察署九十八年度偵字第四六四六號），提起上
訴，本院判決如下：
    主  文
上訴駁回。
郭岱青緩刑肆年，並應於判決確定之日起參年內，支付被害人呂
貴圓新臺幣拾伍萬元。
    理  由
一、本案經本院審理結果，認第一審判決對被告郭岱青犯侵占罪
    ，處有期徒刑四月，如易科罰金，以新臺幣（下同）一千元
    折算一日之諭知，核無不當，應予維持，並引用如附件第一
    審判決書記載之證據及理由。
二、檢察官上訴意旨略以：被告雖陸續清償告訴人十二萬元，並
    表示欲以每三個月為一期，每期償還五萬元，惟事發迄今已
    逾一年餘，被告多次未履行，實無與告訴人和解之誠意，是
    原審量刑顯然過輕，因之依告訴人的請求提起上訴，請予撤
    銷改判，從重量刑等語。
三、按量刑之輕重，係屬事實審法院得依職權自由裁量之事項，
    茍於量刑時，已依行為人之責任為基礎，並斟酌刑法第五十
    七條各款所列情狀，而未逾越法定範圍，又未濫用其職權，
    即不得遽指為違法（最高法院七十二年度台上字第六六九六
    號判例意旨參照）。經查：原審已審酌被告為自己生意周轉
    使用而為本案犯行之犯罪動機，侵占之數額為四十七萬五千
    四百元，扣除告訴人應付之死會會款及被告已清償告訴人部
    分款項，尚欠二十六萬元，兼衡被告於合會進行期間，雖有
    死會會員倒會，仍繼續進行合會、按時開標，惟因週轉不靈
    而犯本案，及犯後坦承犯行態度良好等一切情狀，而為判決
    。核原審既已將被告犯後僅賠償告訴人部分金額，尚未與告
    訴人達成民事和解而賠償其損害，納入量刑之衡酌事項，並
    已斟酌刑法第五十七條各款所列情狀，其量刑未逾越法定刑
    度，且未濫用自由裁量之權限，檢察官之上訴理由，僅以告
    訴人請求上訴書狀所載內容，據以空泛陳稱原審量刑過輕，
    而未引述卷內既有訴訟資料或提出新事證，指摘或表明第一
    審判決有何採證認事、用法或量刑等足以影響判決本旨之不
    當或違法，而構成應予撤銷之事由，依前揭說明，原審認定
    並無違誤，本件檢察官上訴無理由，應予駁回。
四、查被告前未曾受有期徒刑以上刑之宣告，有臺灣高等法院被
    告前案紀錄表附卷可稽，其因一時疏失，致罹刑典，並考量
    被告於本院審理期間，已再賠償被害人十一萬元（其中現金
    五萬元，六萬元為客票），被害人亦同意被告為附條件之緩
    刑宣告，有本院審判筆錄在卷可按，其經此論罪科刑之教訓
    後，被告應能知所警惕而無再犯之虞，本院認所宣告之刑以
    暫不執行為適當，爰併予宣告緩刑四年，以啟自新。另按緩
    刑宣告，得斟酌情形，命犯罪行為人向被害人支付相當數額
    之財產或非財產上之損害賠償，刑法第七十四條第二項第三
    款定有明文，為保障被害人權益，並督促被告履行上開和解
    條件，爰一併諭知如主文所示之緩刑條件，且被告所交付之
    客票六萬元如未能兌現，其金額仍應於本判決確定之日起三
    年內併予清償。末按此部分並得為民事強制執行名義，如被
    告未遵循本院諭知之緩刑期間所定負擔而情節重大者，檢察
    官得依刑事訴訟法第四百七十六條及刑法第七十五條之一第
    一項第四款之規定，聲請撤銷本件緩刑之宣告，併予敘明。
據上論結，應依刑事訴訟法第三百七十三條、第三百六十八條，
刑法第七十四條第一項第一款、第二項第三款，判決如主文。
本案經檢察官朱秋菊到庭執行職務。
中    華    民    國    100    年    1    月    11    日
                  刑事庭審判長法  官  何方興
                              法  官  王紋瑩
                              法  官  陳秋錦
以上正本證明與原本無異。
本件不得上訴。
中    華    民    國   100    年    1     月    11    日
                              書記官  吳璧娟